【裁判字號】    98,交聲,843
【裁判日期】    980414
【裁判案由】    交管條例聲異
【裁判全文】
臺灣板橋地方法院交通事件裁定         98年度交聲字第843號
原處分機關  交通部公路總局臺北區監理所板橋監理站
異  議  人
即受處分人  甲○○
上列受處分人因違反道路交通管理處罰條例案件，對於交通部公
路總局臺北區監理所板橋監理站98年3 月24日所為之板監裁字裁
41-CP0000000號裁決處分（原舉發單號：臺北縣政府警察局北縣
警交字第CP0000000 號），聲明異議，本院裁定如下：
    主  文
原處分撤銷。
甲○○汽車駕駛人，在禁止臨時停車處所停車，處新臺幣壹仟貳
佰元。
    理  由
一、原處分意旨略以：異議人即受處分人甲○○所有車輛車號N9
    8-058 號重型機車於民國（下同）97年10月20日22時59分許
    ，在臺北縣板橋市○○○路27號前，因「在禁止臨時停車處
    所停車」之違規，經臺北縣政府警察局板橋分局執勤員警照
    相採證，並依違反道路交通管理處罰條例第56條第1 項第1
    款規定以北縣警交字第CP0000000 號舉發違反道路交通管理
    事件通知單（下稱舉發通知單）逕行舉發，原舉發機關將舉
    發通知單、採證照片寄存送達予異議人，惟異議人未曾於應
    到案日期前提出申訴或繳納罰鍰，嗣異議人曾於98年3 月9
    日向原處分機關提出申訴，經原處分機關函覆異議人無誤後
    ，原處分機關爰依道路交通管理處罰條例第56條第1 項第1
    款之規定，以98年3 月24日所為之板監裁字裁41-CP0000000
    號違反道路交通管理事件裁決書（下稱裁決書）裁處異議人
    罰鍰新臺幣（下同）1 千元。
二、聲明異議意旨略以：因伊沒有在應繳款期間，收到罰單通知
    ，所以應該只要繳違規停車之罰鍰6 百元，不用繳納遲繳罰
    金4 百元。伊到今年3 月份都沒有接到或收到郵局留的領取
    掛號通知單，所以有可能是郵局出錯或是郵局貼的單子不見
    了，伊不是故意遲繳罰金，是因為伊最近要考汽車駕照考試
    ，駕訓班幫伊查到有這個罰單，因伊還是學生，所以是否只
    繳違規停車6 百元云云，請求撤鍰原處分，改處以最低罰。
三、按汽車停車時，禁止臨時停車處所不得停車，道路交通安全
    規則第112 條第1 項第1 款定有明文；次按汽車駕駛人停車
    時，在禁止臨時停車處所停車者，處新臺幣6 百元以上1 千
    2 百元以下罰鍰，道路交通管理處罰條例第56條第1 項第1
    款亦有明文規定；又按標線依其型態原則上分類為：「紅實
    線」：設於路側，用以禁止臨時停車；再按禁止臨時停車線
    ，用以指示禁止臨時停車路段，以劃設於道路緣石正面或頂
    面為原則，無緣石之道路得標繪於路面上，距路面邊緣以30
    公分為度，本標線為紅色實線，線寬除設於緣石，正面者以
    緣石高度為準外，其餘皆為10公分。道路交通標誌標線號誌
    設置規則第149 條第1 項第1 款第5 目、第169 條第1 、2
    項亦分別定有明文。
四、經查：
（一）本件受處分人即異議人甲○○將所有車輛車號N98-058 號
      重型機車於97年10月20日22時59分許，在臺北縣板橋市○
      ○○路27號前，因「在禁止臨時停車處所停車」之違規，
      經臺北縣政府警察局板橋分局執勤員警照相採證，並依違
      反道路交通管理處罰條例第56條第1 項第1 款規定以北縣
      警交字第CP0000000 號舉發通知單逕行舉發，嗣異議人未
      曾於應到案日期前提出申訴或繳納罰鍰，嗣曾於98年3 月
      9 日向原處分機關提出申訴，經原處分機關函覆異議人無
      誤後，原處分機關爰依道路交通管理處罰條例第56條第1
      項第1 款之規定，以98年3 月24日所為之板監裁字裁41-C
      P0000000號裁決書裁處異議人罰鍰1 千元等情，此有舉發
      通知單、採證照片1 幀、臺北縣政府警察局送達證書、中
      華民國郵政交寄大宗掛號函件存根、申訴書、交通部公路
      總局臺北區監理所板橋監理站98年3 月16日北監板四字第
      0982001891號函及裁決書各1 紙附卷可稽。
（二）查異議人於異議理由狀中已自承其確有違規之事實，僅爭
      執其未收受舉發通知單及採證照片，導致被裁處較高額之
      罰鍰。按處理違反道路交通管理事件，有關文書送達之程
      序，依行政程序法之規定，違反道路交通管理事件統一裁
      罰基準及處理細則第5 條定有明文。又送達，於應受送達
      人之住居所、事務所或營業所為之；於應送達人或其同居
      人、受僱人或應送達處所之接收郵件人員；應受送達人或
      其同居人、受僱人、接收郵件人員無正當理由拒絕收領文
      書時，得將文書留置於應送達處所，以為送達；送達，不
      能依前2 條規定為之者，得將文書寄存送達地之地方自治
      或警察機關，並作送達通知書2 份，一份黏貼於應受送達
      人住居所、事務所、營業所或其就業處所門首，另一份交
      由鄰居轉交或置於該送達處所信箱或其他適當位置，以為
      送達。前項情形，由郵政機關為送達者，得將文書寄存於
      送達地之郵政機關，行政程序法第72條第1 項前段、第73
      條第1 項、第3 項、第74條第1 項、第2 項分別定有明文
      。
（三）異議人雖以伊未收受舉發通知單及採證照片置辯，請求撤
      銷原處分，改處以最低罰云云。然查，原舉發機關即臺北
      縣政府警察局交通隊即交由郵政機關將舉發違反道路交通
      管理事件通知單送達至異議人甲○○之「臺北縣永和市○
      ○街2 巷18號4 樓」之車籍地址，惟因送達時因受處分人
      「未獲會晤本人亦無受領文書之同居人、受雇人或應送達
      處所之接收郵件人員」，已於97年12月1 日，將此張舉發
      通知單及採證照片寄存於永貞郵局，此有臺北縣政府警察
      局送達證書、中華民國郵政交寄大宗掛號函件存根各1 紙
      附卷可稽，是本件舉發通知單業於97年12月1 日合法送達
      。揆諸前開說明，上開寄存送達程序，依法並無不合，是
      本件舉發違反道路交通管理事件通知單已合法送達於異議
      人即受處分人，發生送達之效力。
（四）另異議人所指伊為學生並無力繳納加罰部分款項一節，並
      請求予以免罰加罰部分云云。惟查，本件舉發通知單之應
      到案日期為97年12月26日前，而本件舉發通知單已於97年
      12月1 日合法送達予異議人業如上述，惟異議人卻遲於98
      年3 月9 日才向原處分機關提出申訴，此有申訴書1 紙附
      卷可稽，是異議人依違反道路交通管理事件統一裁罰基準
      及處理細則暨違反道路交通管理事件統一裁罰基準表之規
      定應處以最高額罰鍰1 千2 百元，原處分機關疏未審酌異
      議人提出申訴之時間顯已逾應到案日期60日之事實，裁處
      異議人罰鍰1000元，自有違誤。本件異議雖無理由，但原
      處分機關認定有此不當之處，本院自得依道路交通案件處
      理辦法第20條規定，以異議人於禁止臨時停車處所停車之
      違規，依道路交通管理處罰條例第56條第1 項第1 款將原
      處分撤銷，並自為裁定如主文第2 項所示，以資適法。
五、據上論斷，應依道路交通管理處罰條例第87條第2 項，道路
    交通案件處理辦法第20條，裁定如主文。
中    華    民    國    98    年    4     月    14    日
                      交通法庭  法  官  吳幸娥
以上正本證明與原本無異
如不服本裁定應於送達後5日內向本院提出抗告狀
                                書記官  朱烈稽
中    華    民    國    98    年    4     月    14    日


司法院資訊處製作；財團法人民間司法改革基金會備份。
